臺灣高雄地方法院刑事判決　　　　　　　94年度訴字第1755號
公　訴　人　臺灣高雄地方法院檢察署檢察官
被　　　告　甲○○　男　46歲.
上列被告因違反毒品危害防制條例案件，經檢察官提起公訴（94
年度毒偵字第3584號），被告於本院準備程序進行中，就被訴事
實為有罪之陳述，經本院告知簡式審判程序意旨，並聽取公訴人
及被告之意見後，本院合議庭裁定由受命法官獨任依簡式審判程
序審理，判決如下：
    主  文
甲○○連續施用第一級毒品，累犯，處有期徒刑玖月。
扣案之第一級毒品海洛因（驗後淨重零點零捌公克，空包裝重零
點壹柒公克）沒收銷毀之。
    事  實
一、甲○○前因施用毒品案件，經本院以87年度毒聲字第1468號
    裁定送戒治處所強制戒治，於民國88年7 月21日交付保護管
    束期滿，由臺灣高雄地方法院檢察署於88年8 月6 日以88年
    度戒毒偵字第12號為不起訴處分確定；復因施用毒品案件經
    該署檢察官以92年度毒偵字第3586號起訴並聲請強制戒治，
    由本院裁定令入戒治處所施以強制戒治1 年，於93年1 月9
    日因法律修正報結執行程序出所，另經本院以92年度訴字第
    1731號判決判處有期徒刑6 月確定，而於93年7 月8 日縮刑
    期滿執行完畢。詎仍未知戒慎，明知海洛因業經公告列為毒
    品危害防制條例第2 條第2 項第1 款之第一級毒品，不得非
    法持有、施用，竟於前次強制戒治執行完畢釋放後5 年內，
    基於施用第一級毒品海洛因之概括犯意，於93年7 月9 日起
    至94年4 月8 日6 時30分許，連續在其位於高雄市○○區○
    ○街407 之2 號住處內，以將第一級毒品海洛因置於注射針
    筒摻水混合後注射身體之方式，每日施用第一級毒品海洛因
    1 次。嗣於94年4 月8 日9 時45分許，在高雄縣林園鄉○○
    ○路與田厝路口時，因形跡可疑，為警查獲，並扣得第一級
    毒品海洛因1 包（驗後淨重0.08公克，空包裝重0.17公克）
    。
二、案經高雄市政府警察局小港分局報請臺灣高雄地方法院檢察
    署檢察官偵查起訴。
    理  由
一、本件被告甲○○所犯為死刑、無期徒刑、最輕本刑為3 年以
    上有期徒刑以外之罪，其於準備程序進行中，就被訴事實為
    有罪之陳述，經告知簡式審判程序之旨，並聽取當事人之意
    見後，本院合議庭裁定由受命法官獨任進行簡式審判程序，
    合先敘明。
二、上開事實，業據被告於警詢、偵查中及本院審理時坦承不諱
    ，且其為警查獲時所採取之尿液，經送請高雄市立凱旋醫院
    檢驗結果，確呈嗎啡陽性反應，有該院94年4 月25日出具之
    濫用藥物尿液檢驗報告1 紙附卷可稽，並有疑似第一級毒品
    白粉1 包扣案可佐。又扣案之白粉1 包，經送請法務部調查
    局鑑驗結果，確含有第一級毒品海洛因之成分（驗後淨重0.
    08公克、空包裝重0.17公克），有該局於94年4 月8 日出具
    之鑑定通知書在卷可考。是被告上開自白與事實相符，自可
    採為認定事實之證據，其施用第一級毒品之犯罪事實，堪以
    認定。被告前因施用毒品案件，經本院裁定送戒治處所強制
    戒治，於88年7 月21日交付保護管束期滿，由臺灣高雄地方
    法院檢察署為不起訴處分確定；復因施用毒品案件，經該署
    檢察官以92年度毒偵字第3586號起訴並聲請強制戒治，由本
    院裁定令入戒治處所施以強制戒治1 年，於93年1 月9 日因
    法律修正報結執行程序出所，另經本院以92年度訴字第1731
    號判決判處有期徒刑6 月確定，而於93年7 月8 日縮刑期滿
    執行完畢之事實，有臺灣高等法院被告全國前案紀錄表、本
    院被告院內索引卡紀錄表及臺灣高雄地方法院檢察署刑案資
    料查註紀錄表各1 紙附卷可參，其於強制戒治執行完畢釋放
    後，5 年內再犯本件施用第一級毒品罪，事證明確，應予依
    法論科。
三、按對於施用毒品者之追訴，依毒品危害防制條例第23條第2
    項規定：「觀察、勒戒或強制戒治執行完畢釋放後，5 年內
    再犯第10條施用毒品之罪者，應依法追訴。」本件被告曾前
    因施用毒品案件，由檢察官起訴並聲請強制戒治，經本院裁
    定令入戒治處所施以強制戒治，於93年1 月9 日因法律修正
    報結執行程序，另經本院判處有期徒刑6 年確定，而於93年
    7 月9 日出監，其於強制戒治執行完畢釋放後，5 年內再犯
    本件施用毒品案件，依毒品危害防制條例第23條第2 項之規
    定，應依法追訴。核被告所為，係犯毒品危害防制條例第10
    條第1 項之施用第一級毒品罪。被告持有第一級毒品進而施
    用，持有之低度行為為施用之高度行為所吸收，不另論持有
    毒品之罪。被告先後多次施用第一級毒品之犯行，時間緊接
    ，係犯相同之罪名，顯係出於概括之犯意為之，為連續犯，
    應依刑法第56條之規定以一罪論，並加重其刑。又其前因違
    反毒品危害防制條例之施用第一級毒品案件，經本院判處有
    期徒刑6 月確定，於93年7 月8 日執行完畢，此有臺灣高等
    法院被告全國前案紀錄表及臺灣高雄地方法院檢察署刑案資
    料查註紀錄表各1 份在卷可稽，其於5 年以內再犯本件有期
    徒刑以上之罪，為累犯，應依刑法第47條規定加重其刑，並
    遞加重之。爰審酌被告前因犯毒品危害防制條例案件經觀察
    勒戒、強制戒治且為不起訴處分確定，復因施用毒品案件為
    本院裁定強制戒治並判處有期徒刑6 月確定，仍未能徹底戒
    絕毒品，且於前施用毒品案件執行完畢之翌日即犯本案施用
    毒品罪，顯見其無戒毒悔改之意，本不易寬貸；惟念其施用
    毒品乃自戕行為，尚未對他人造成危害，且犯後已坦承犯行
    ，態度良好等一切情狀，量處如主文所示之刑。另扣案之白
    粉，經鑑定結果，確含有第一級毒品海洛因成分，而其包裝
    袋上殘留之海洛因在客觀上已無從分析剝離，不問屬於被告
    與否，均依毒品危害防制條例第18條第1 項前段規定宣告沒
    收銷毀之，
據上論斷，應依刑事訴訟法第273 條之1 第1 項、第299 條第1
項前段，毒品危害防制條例第10條第1 項、第18條第1 項前段，
刑法第11條、第56條、第47條，判決如主文。
中　　華　　民　　國　　94　　年　　7 　　月　　4 　　日
                  刑事第四庭    法  官  楊佩蓉
以上正本證明與原本無異。
如不服本判決，應於收受送達後10日內向本院提出上訴書狀。
中　　華　　民　　國　　94　　年　　7 　　月　　4 　　日
 　　　　　　　　　　　　       書記官  翁淑珮
附錄本案判決論罪科刑法條：
毒品危害防制條例第10條第1 項
施用第一級毒品者，處6 月以上5 年以下有期徒刑。
